【裁判字號】    90,訴,571
【裁判日期】    900430
【裁判案由】    毒品危害防制條例
【裁判全文】
臺灣高雄地方法院刑事判決                            九十年度訴字第五七一號
    公  訴  人  臺灣高雄地方法院檢察署檢察官
    被      告  甲○○
右列被告因毒品危害防制條例案件，經檢察官提起公訴（九十年度毒偵字第一六八
號），本院判決如左：
    主  文
甲○○連續施用第壹級毒品，處有期徒刑壹年。
    事  實
一、甲○○前於民國八十七年間因施用第一級毒品海洛因案件，經本院以八十七年度
    毒聲字第三０五六號裁定送觀察、勒戒後，經臺灣高雄看守所附設勒戒所評定，
    認無繼續施用毒品傾向，由臺灣高雄地方法院檢察署檢察官於八十七年十月三十
    一日以八十七年度偵字第二二九一八號為不起訴處分確定。甲○○仍不知悔改，
    於八十八年間又因施用第一級毒品海洛因案件，經本院以八十八年度毒聲字第九
    七三號裁定送觀察、勒戒後，經台灣高雄看守所附設勒戒處所評定，認有繼續施
    用毒品之傾向，復經本院以八十八年度毒聲字第二０四一號裁定令入先戒治處所
    強制戒治，並由臺灣高雄地方法院檢察署檢察官以八十八年度偵字第四二０五號
    聲請簡易判決處刑，而於八十八年八月四日認已無繼續施用毒品傾向，戒治成效
    合格，無繼續戒治之必要，經本院以八十八年度毒聲字第五五五六號裁定停止戒
    治。詎甲○○於停止戒治之保護管束期間，又因施用第一級毒品於八十八年十一
    月六日經本院以八十八年度毒聲字第七七一七號裁定撤銷停止戒治，令入戒治處
    所強制戒治，而於八十九年五月二十八日執行期滿出所。詎甲○○仍不知悔悟，
    復於八十九年六月中旬某時許至同年月二十八日十三時四十分許回溯二十四小時
    內之某時，在高雄市小港區○○○路八十之一號家中，將毒品海洛因以注射針筒
    施打其皮下組織之方式，施用第一級毒品海洛因多次，嗣於八十九年八月二十八
    日十三時四十五分許，為警採尿檢驗查獲。
二、案經高雄市政府警察局報請臺灣高雄地方法院檢察署檢察官偵查起訴。
    理  由
甲、有罪部分：
一、訊據被告甲○○對於右揭犯罪事實坦承不諱，且被告於八十九年八月二十八日十
    三時四十五分許為警查獲時所採集之尿液經高雄市政府衛生局、高雄醫學院附設
    中和紀念醫院檢驗結果，確均呈嗎啡陽性反應，此分別有高雄市政府衛生局煙毒
    尿液檢驗成績書、高雄醫學院附設中和紀念醫院濫用藥物檢驗報告附卷可稽。甲
    ○○前於八十七年間因施用第一級毒品海洛因案件，經本院以八十七年度毒聲字
    第三０五六號裁定送觀察、勒戒後，經臺灣高雄看守所附設勒戒所評定，認無繼
    續施用毒品傾向，由臺灣高雄地方法院檢察署檢察官於八十七年十月三十一日以
    八十七年度偵字第二二九一八號為不起訴處分確定之事實，有有臺灣高雄地方法
    院檢察署刑案資料查註記錄表及不起訴處分書影本各一份在卷可稽。又其於五年
    後再犯毒品危害防制條例第十條之罪，經本院以八十八年度毒聲字第九七三號裁
    定送觀察、勒戒後，經台灣高雄看守所附設勒戒處所評定，認有繼續施用毒品之
    傾向，復經本院以八十八年度毒聲字第二０四一號裁定令入先戒治處所強制戒治
    ，並由臺灣高雄地方法院檢察署檢察官以八十八年度偵字第四二０五號聲請簡易
    判決處刑，而於八十八年八月四日認已無繼續施用毒品傾向，戒治成效合格，無
    繼續戒治之必要，經本院以八十八年度毒聲字第五五五六號裁定停止戒治。詎甲
    ○○於停止戒治之保護管束期間，因施用第一級毒品於八十八年十一月六日經本
    院以八十八年度毒聲字第七七一七號裁定撤銷停止戒治，令入戒治處所強制戒治
    ，而於八十九年五月二十八日執行期滿出所，分別有該裁定、簡易判決處刑書、
    法務部在監在押資料表在卷足稽。其於戒治執行期滿又施用第一級毒品，應認另
    行起意，而係三犯毒品危害防制條例第十條之罪，本件被告連續施用第一級毒品
    海洛因事證明確，犯行洵堪認定。
二、核被告所為，係犯毒品危害防制條例第十條第一項之施用第一級毒品海洛因罪。
    被告施用毒品海洛因前之持有毒品海洛因行為，本應以持有第一級毒品海洛因罪
    論，惟持有後進而施用，其持有之低度行為應被施用之高度行為所吸收，故不再
    另論其持有第一級毒品罪。被告於強制戒治期滿後多次施用第一級毒品海洛因行
    為，時間緊接犯罪構成要件相同顯係出於概括犯意為之，為連續犯，應依刑法第
    五十六條之規定以一罪論，並加重其刑。公訴人雖未就八十九年六月中旬某時許
    至同年月二十八日十三時四十分許回溯二十四小時內之某時之前一次施用犯行起
    訴，然此部分與公訴人起訴部分有連續犯之裁判上一罪之關係，為起訴效力所及
    ，本院自應併予審判，復此敘明。爰審酌被告於強制戒治期滿仍再犯，顯見其意
    志薄弱，尚無戒除毒品之決心，對於自身健康戕害甚大，且影響社會秩序及風氣
    ，惟念被告於本院審理時坦承犯行，態度良好等一切情狀，量處如主文所示之刑
    。
據上論斷，應依刑事訴訟法第二百九十九條第一項前段，毒品危害防制條例第十條第
一項，刑法第十一條前段、第五十六條，判決如主文。
中      華      民      國     九十     年      四     月      三十     日
                                  臺灣高雄地方法院刑事第一庭
                                      法  官   郭貞秀
右正本證明與原本無異。
如不服本判決，應於判決送達後十日內，向本院提出上訴狀。
                                  書  記  官   黃國忠
中    華    民    國      九十      年       四      月       三十      日


司法院資訊處製作；財團法人民間司法改革基金會備份。
